---
title: "HWDiamond Price"
date: today
author: 高嘉妤、柯堯珹、吳承恩、趙友誠
format:
 pdf:
    fig-pos: 'h'
    engine: xelatex
    include-in-header:
      - text: |
         \usepackage{setspace,relsize}
         \usepackage{geometry}
         \usepackage{xeCJK}
         \usepackage{float}
         \geometry{verbose,tmargin=2.5cm,bmargin=2.5cm,lmargin=2.5cm,rmargin=2.5cm}
         \setmainfont{Times New Roman}
         \setCJKmainfont{標楷體}
toc: true
documentclass: article
---
Kaggle URL: https://www.kaggle.com/datasets/enashed/diamond-prices/discussion/547512

```{r}
#| output: FALSE
#| warning: FALSE
library(readr)
library(psych)
library(Hmisc)
library(DataExplorer)
library(ggplot2)
library(MASS)
library(car)
library(stargazer)
data <- data.table::fread("Diamonds Prices2022.csv")[,-1]
```

# 0.資料簡介

Dimension of the Data : ***53943 samples x 10 columns***

+-----------+-------------+-------------------------------------------------------------------------------------------------+
| Variables | Explanation | remark                                                                                          |
+===========+=============+=================================================================================================+
| carat     | 克拉(重量)  | 連續變數(公克)                                                                                  |
+-----------+-------------+-------------------------------------------------------------------------------------------------+
| cut       | 切工        | 類別變數, Fair,Good,Ideal,Premium,Very Good                                                     |
+-----------+-------------+-------------------------------------------------------------------------------------------------+
| color     | 顏色        | 類別變數,                                                                                       |
|           |             |                                                                                                 |
|           |             | ```                                                                                             |
|           |             |  D,E,F,G,H,I,J                                                                                  |
|           |             |  無色(D~F),近乎無色(G~J)                                                                        |
|           |             | ```                                                                                             |
+-----------+-------------+-------------------------------------------------------------------------------------------------+
| clarity   | 淨度        | 類別變數,                                                                                       |
|           |             |                                                                                                 |
|           |             | IF:內部無暇,VVS1:極輕微瑕,VS1:輕微內含物1,VS2:輕微內含物2,SI1:微內含物1,SI2:微內含物2,I1:內含物 |
+-----------+-------------+-------------------------------------------------------------------------------------------------+
| depth     | 深度        | 連續變數(mm)                                                                                    |
+-----------+-------------+-------------------------------------------------------------------------------------------------+
| table     | 檯面尺寸    | 連續變數                                                                                        |
+-----------+-------------+-------------------------------------------------------------------------------------------------+
| price     | 價格        | 連續變數                                                                                        |
+-----------+-------------+-------------------------------------------------------------------------------------------------+
| x         | 鑽石的長    | 連續變數(mm)                                                                                    |
+-----------+-------------+-------------------------------------------------------------------------------------------------+
| y         | 鑽石的寬    | 連續變數(mm)                                                                                    |
+-----------+-------------+-------------------------------------------------------------------------------------------------+
| z         | 鑽石的高    | 連續變數(mm)                                                                                    |
+-----------+-------------+-------------------------------------------------------------------------------------------------+

# 1.Data Preprocessing

```{r}
#| output: asis
latex(describe(data, title="Diamond Price Dataset"), title="", file="")
```

由describe可以發現x,y,z(長、寬、高)當中出現0，這是不合理的量測數值，因此將其作為遺失值處理。

經檢查，此資料有20筆資料的長或寬或高為0，與五萬多的樣本數相比算小，因此刪除。

此外還發現反應變數"價格"有離群值，在後續使用模型建立預測模式時需多加考量。

```{r}
data$x[data$x==0] <- NA
data$y[data$y==0] <- NA
data$z[data$z==0] <- NA
DataExplorer::plot_missing(
  data,
  title = "Fig.1 missing proportion before removing NA")
data <- data[!(is.na(data$x) | is.na(data$y) | is.na(data$z)),]
```

我們認為僅僅觀察單一的長、寬、高並不具有任何意義，因此建立新變數 密度 = $x\times y\times z$。

此外，一些類別型變數以ordinal的方式處理，賦予其從1開始的整數。( 這裡幫我補說明 )

```{r}
#定義體積 = x * y * z
data$volume <- data$x * data$y * data$z
data$x <- NULL
data$y <- NULL
data$z <- NULL

# 定義類別順序
levelcut <- c("Fair", "Good", "Ideal", "Premium", "Very Good")
levelcolor <- c("D","E","F","G","H","I","J")
levelclarity <- c("I1","SI2","SI1","VS2","VS1","VVS2","VVS1","IF")

# 使用 match 進行編碼
data$cut <- match(data$cut,levelcut)
data$color <- match(data$color,levelcolor)
data$clarity <- match(data$clarity,levelclarity)
```

# 2.Data visualization for exploratory data analysis

從圖2的Spearman相關係數可以發現，鑽石的克拉數與體積幾乎與價格是正比，在後續分析的時候可以稍微注意，此外並無其他變數有特別的相關性。

```{r}
corrplot::corrplot(cor(data, method = 'spearman'),
                   method = 'number',
                   title = "Fig.2 Spearman Correlation")
```

```{r}
#克拉對價格(加切工)
ggplot(data, aes(x = carat, y = price, color = factor(cut))) +
  geom_point(alpha = 0.6) +
  labs(title = "Fig.3 Carat vs Price by Cut",
       x = "Carat",
       y = "Price",
       color = "Cut") +
  scale_color_manual(values = c( "Fair" = "red", "Good" = "blue", "Ideal" = "green", "Premium" = "purple", "Very Good" = "orange"))+
  theme_minimal()
```

從圖3可發現大致上越重的鑽石價格越高。

```{r}
#顏色對價格圖
ggplot(data, aes(x = color, y = price, fill = factor(color))) +
    geom_boxplot(alpha = 0.7) +
    labs(title = "Fig.4 Price Distribution by Color",
         x = "Color",
         y = "Price",
         fill = "color") +
    theme_minimal()
```

從圖4可發現當分類越靠近接近無色時價格越高。

```{r}
#淨度對價格
ggplot(data, aes(x = clarity, y = price, fill = factor(clarity))) +
  geom_boxplot(alpha = 0.7) +
  labs(title = "Fig.5 Price Distribution by clarity",
       x = "clarity",
       y = "Price",
       fill = "clarity") +
  theme_minimal()
```

從圖5可發現單一淨度指標對價格並沒有直接關連,高淨度的鑽石未必會有高價格。

```{r}
#深度對價格
ggplot(data, aes(x = depth, y = price, color =factor(cut))) +
  geom_point(alpha = 0.5) +
  labs(title = "Fig.6 Depth vs Price by Cut",
       x = "Depth",
       y = "Price",
       color = "Cut") +
  theme_minimal()
```

從圖6可發現深度和價格沒有相關,且深度大多集中於60附近,推測是因為深度比例在此區間能切割出最明亮的鑽石。

```{r}
#檯面尺寸對價格
ggplot(data, aes(x = table, y = price, color =factor(cut))) +
  geom_point(alpha = 0.5) +
  labs(title = "Fig.7 table vs Price by Cut",
       x = "table",
       y = "Price",
       color = "Cut") +
  theme_minimal()
```

從圖7可發現檯面尺寸對價格沒有相關,且檯面尺寸約集中在56\~62之間,推測也是在這個區間中能切割出最好的鑽石

```{r}
#體積對重量
ggplot(data, aes(x = volume, y = carat, color =factor(cut))) +
  geom_point(alpha = 0.5) +
  labs(title = "Fig.8 volume vs carat by Cut",
       x = "volume",
       y = "carat",
       color = "Cut") +
  theme_minimal()
```

## 典型相關分析(CCA)

```{r}
# 欲分析幾何特性vs.做工及價格之間的關係
# 選擇兩組變數
X <- data[, c("carat", "color", "clarity", "volume")]
Y <- data[, c("price", "cut", "depth", "table")]

cca <- cancor(X,Y)
print(cca)
cca$cor
cca$xcoef;cca$ycoef
```

欲分析幾何特性vs.做工及價格之間的關係

第一典型相關變數:最大典型相關係數為0.9513,第一典型變數主要由carat和table貢獻組成

第二典型相關變數:最大典型相關係數為0.2112(相關性低)

```{r}
X_loadinds <- cor(X,as.matrix(X) %*% cca$xcoef)
Y_loadinds <- cor(Y,as.matrix(Y) %*% cca$ycoef)
X_loadinds;Y_loadinds
```

第一典型變數主要受carat(-),volume(-)和price(-)影響

第二典型變數主要受clarity(+),depth(-)和table(-)影響

# 3.Construct a predictive model for price

## Linear regression model

我們採用線性回歸模型搭配AIC的逐步回歸進行變數選取，

```{r}
model.1 <- lm(price ~ ., data = data)

# 使用 stepAIC 進行變數選擇
step_model <- stepAIC(model.1,
                      direction = "both",
                      trace = 0)
summary(step_model)
vif(step_model)
model.2 <- lm(price ~.-carat  , data = data)
step_model <- stepAIC(model.2,
                      direction = "both",
                      trace = 0)
summary(step_model)
vif(step_model)
qqnorm(resid(step_model))
qqline(resid(step_model), col = "red")
```

而model.2的R-squared = 0.9041
