---
title: "HW4"
date: today
author: 高嘉妤、柯堯珹、吳承恩、趙友誠
format:
 pdf:
    fig-pos: 'h'
    engine: xelatex
    include-in-header:
      - text: |
         \usepackage{setspace,relsize}
         \usepackage{geometry}
         \usepackage{xeCJK}
         \usepackage{float}
         \geometry{verbose,tmargin=2.5cm,bmargin=2.5cm,lmargin=2.5cm,rmargin=2.5cm}
         \setmainfont{Times New Roman}
         \setCJKmainfont{標楷體}
toc: true
documentclass: article
---

```{r}
#| output: FALSE
#| warning: FALSE
if(!require(rio)){
  install.packages("rio")
  library(rio)
}
if(!require(labelled)){
  install.packages("labelled")
  library(labelled)
}
if(!require(Hmisc)){
  install.packages("Hmisc")
  library(Hmisc)
}
if(!require(dplyr)){
  install.packages("dplyr")
  library(dplyr)
}
if(!require(ggplot2)){
  install.packages("ggplot2")
  library(ggplot2)
}
if(!require(MASS)){
  install.packages("MASS")
  library(MASS)
}
if(!require(sf)){
  install.packages("sf")
  library(sf)
}
if(!require(twmap)){
  remotes::install_github("shihjyun/twmap")
  library(twmap)
}
pollsav <- import("poll.sav")
str(pollsav)
```

# 資料簡介

Dimension of the Data : ***1671 samples × 15 columns***

| Variables  | Explanation         | remark                                                 |
|----------------|----------------|-----------------------------------------|
| V1         | District            | 1:北區, 2:中西區                                       |
| V2、V3     | Li                  |                                                        |
| V4_1\~V4_8 | Candidate known     | 1\~10號                                                |
| V5         | Candidate supported | 1\~10號                                                |
| V6         | Age                 | 1:20到29歲,2:30到39歲,3:40到49歲,4:50到59歲,5:60歲以上 |
| V7         | Education level     | 1:小學, 2:國中, 3:高中, 4:專科, 5:大學以上             |
| V8         | Sex                 | 1:male, 2:female                                       |

: 變數解釋

# 資料前處理

## 資料整理

```{r}
#| output: asis
pollcsv <- data.frame(
  apply(pollsav,2,function(col){
    as.factor(
      remove_attributes(col,
                        attributes = c("label","format.spss",
                                       "display_width","labels")))
})) #因為sav格式的"屬性"會造成describe
pollcsv <- remove_attributes(pollcsv, "dimnames")
n <- dim(pollcsv)[1]
latex(describe(pollcsv), file="")
```

| Variables  | Missing  |
|:-----------|:---------|
| V1         | 98,99    |
| V2、V3     | 44,98,99 |
| V4_1\~V4_8 | 91,98,99 |
| V5         | 91,98,99 |
| V6         | 6,99     |
| V7         | 95,99    |
| V8         | 99       |

: 遺失值定義

## 遺失值比例圖

將定義的遺失值轉換成NA並以遺失值比例圖(by variable)的方式呈現。
考量到遺失值的性質，我們並未刪除任何資料，決定後續對不同變數分析時再移除。

```{r}
pollcsv <- data.frame(
  t(apply(pollcsv,MARGIN = 1, FUN = function(row){
    row[row==99 | row==98 | row==95 | row==91 | row==44] <- NA
    return(row)
  }))
)
pollcsv$v6[pollcsv$v6==6] <- NA
DataExplorer::plot_missing(pollcsv, title = "Fig 1: Missing Value")
```
# 候選人支持率分析表

支持度定義 : $\text{支持度} = \frac{\text{第五題出現次數}}{\text{樣本數}}$

```{r}
#| output: asis
#計算總體支持度
count5.total <- unlist(lapply(1:11,function(x){
  if(x==11) return(sum(is.na(pollcsv$v5))/n)
  else return(sum(pollcsv$v5[!is.na(pollcsv$v5)]==x)/n)
} ))
#計算分區支持度(北區中西區) v1
support.district <- do.call(rbind, lapply(1:2,function(i){
  tempdata <- pollcsv[pollcsv$v1==i,]
  n.temp <- dim(tempdata)[1]
  return(unlist(
    lapply(1:11, function(x){
      if(x==11) return(sum(is.na(tempdata$v5))/n.temp)
      else return(sum(tempdata$v5[!is.na(tempdata$v5)]==x)/n.temp)
    })))
}))
#計算性別支持度 v8
support.sex <- do.call(rbind, lapply(1:2,function(i){
  tempdata <- pollcsv[pollcsv$v8==i,]
  n.temp <- dim(tempdata)[1]
  return(unlist(
    lapply(1:11, function(x){
      if(x==11) return(sum(is.na(tempdata$v5))/n.temp)
      else return(sum(tempdata$v5[!is.na(tempdata$v5)]==x)/n.temp)
    })))
}))
#計算年齡支持度 v6
support.age <- do.call(rbind, lapply(1:5,function(i){
  tempdata <- pollcsv[pollcsv$v6==i,]
  n.temp <- dim(tempdata)[1]
  return(unlist(
    lapply(1:11, function(x){
      if(x==11) return(sum(is.na(tempdata$v5))/n.temp)
      else return(sum(tempdata$v5[!is.na(tempdata$v5)]==x)/n.temp)
    })))
}))
#計算教育程度支持度 v7
support.edu <- do.call(rbind, lapply(1:5,function(i){
  tempdata <- pollcsv[pollcsv$v7==i,]
  n.temp <- dim(tempdata)[1]
  return(unlist(
    lapply(1:11, function(x){
      if(x==11) return(sum(is.na(tempdata$v5))/n.temp)
      else return(sum(tempdata$v5[!is.na(tempdata$v5)]==x)/n.temp)
    })))
}))
table.support <- rbind(
  count5.total,
  support.district,
  support.sex,
  support.age,
  support.edu
)
table.support <- data.frame(
  apply(table.support, 2, function(col) paste0(round(col,3)*100,"%"))
)
rownames(table.support) <- c(
  "",
  "北區","中西區",
  "男性","女性",
  "20到29歲","30到39歲","40到49歲","50到59歲","60歲以上",
  "小學","國中","高中","專科","大學以上 ")
colnames(table.support) <- c(1:10,"沒決定")
latex(table.support, file = "",title="",
      rgroup = c("總計","分區","性別","年齡","學歷"),
      n.rgroup = c(1,2,2,5,5),
      caption = "候選人支持度整理表"
)
```

# 三號候選人的競選策略(需在何地、對何人進行拉票)

```{r}
#| eval: false
#| echo: false
twmap::tw_county #縣市界圖
twmap::tw_town #鄉鎮市區界圖
twmap::tw_village #村里界圖
```

## 三號候選人之里heatmap

```{r}
plot(tw_village[
  tw_village$COUNTYNAME == "臺南市" & 
  (tw_village$TOWNNAME=="中西區"| tw_village$TOWNNAME=="北區") ,]$geometry)
```


# 受訪者政治熱衷程度之統計模型(需說明使用此模型之理由)

# 三號候選人支持率預測模式

## 資料不平衡處理





