---
title: "Poisson Regression model Demo"
date: today
author: 趙友誠
format:
 pdf:
    fig-pos: 'h'
    engine: xelatex
    include-in-header:
      - text: |
         \usepackage{setspace,relsize}
         \usepackage{geometry}
         \usepackage{xeCJK}
         \usepackage{float}
         \geometry{verbose,tmargin=2.5cm,bmargin=2.5cm,lmargin=2.5cm,rmargin=2.5cm}
         \setmainfont{Times New Roman}
         \setCJKmainfont{標楷體}
toc: true
documentclass: article
---

# 資料簡介 DoctorVisits Dataset from package AER

```{r}
#| warning: false
library(AER)
library(Hmisc)
library(ggplot2)
library(DataExplorer)
data(DoctorVisits)
str(DoctorVisits)
```

```{r}
sum(DoctorVisits$private=="yes" & DoctorVisits$freepoor=="yes" & DoctorVisits$freerepat=="yes")
sum(DoctorVisits$private=="yes" & DoctorVisits$freepoor=="yes")
sum(DoctorVisits$private=="yes" & DoctorVisits$freerepat=="yes")
sum(DoctorVisits$freepoor=="yes" & DoctorVisits$freerepat=="yes")
DoctorVisits$insurance <- as.factor(apply(DoctorVisits[,8:10], MARGIN = 1, function(row){
  return(ifelse(row[1]=="yes", "P",ifelse(row[2]=="yes", "GP", ifelse(row[3]=="yes", "GR", "N"))))
}))
DoctorVisits <- DoctorVisits[,c(1:7,13,11,12)]
sum(DoctorVisits$nchronic=="yes" & DoctorVisits$lchronic=="yes")
sum(DoctorVisits$lchronic=="yes")
sum(DoctorVisits$nchronic=="yes")
sum(DoctorVisits$nchronic=="no" & DoctorVisits$lchronic=="no")
DoctorVisits$chronDis <- as.factor(apply(DoctorVisits[,9:10], MARGIN = 1, function(row){
  return(ifelse(row[1]=="yes", "nch",ifelse(row[2]=="yes", "lch", "N")))
}))
DoctorVisits$isfemale <- ifelse(DoctorVisits$gender=="female",1,0)
DoctorVisits <- DoctorVisits[,c(1,12,3:8,11)]
head(DoctorVisits)
```

將private, freepoor, freerepat三個變數合併成insurance類別變數 : P=private, GP=freepoor, GR=freerepat, N=沒有保險

nchronic,lchronic合併成chronDis類別變數 : nch=有慢性疾病但不限制行動, lch=有慢性疾病並且會限制行動, N=沒有慢性疾病

| 變數      | 解釋                           | 資料格式 | 備註                                               |
|:---------------|:-----------------------|:---------------|:---------------|
| visits    | 過去兩週的看醫生(諮詢)的次數   | num      | counts:0\~9                                        |
| isfemale  | 性別                           | num      | 1,0                                                |
| age       | 年齡                           | num      | years/100:0.19\~0.72                               |
| income    | 年收入(in 10,000 dollars)      | num      | income/10000:0.0\~1.5                              |
| illness   | 過去兩週不舒服的次數           | num      | counts:0\~5                                        |
| reduced   | 過去兩週因生病或受傷的休養天數 | num      | counts:0\~14                                       |
| health    | GHQ-12心理健康問卷分數         | num      | mentally (healthy)0\~12(unhealthy)                 |
| insurance | 醫療保險種類                   | factor   | P:私人, GP:政府低收, GR:政府高齡與其他, N:沒有保險 |
| chronDis  | 慢性疾病種類                   | factor   | nch: 不限制行動, lch:限制行動, N:沒有慢性疾病      |

: 變數解釋

```{r}
#| output: asis
latex(describe(DoctorVisits),title="",file="")
```

```{r}
library(ggplot2)
mytable <- data.frame(table(DoctorVisits$visits))
ggplot(mytable, aes(x = factor(Var1), y = Freq)) + 
  geom_bar(stat = "identity", fill = "lightblue", color = "black") +
  geom_text(aes(label = Freq), vjust = -0.5, hjust = 0.5) +  # 調整 vjust 和 hjust
  labs(x = "Value", y = "Frequency") +
  theme_minimal()
```

# 建構模型

```{r}
#| output: true
#build interaction terms
mydata <- model.matrix(~.*.-1, data = DoctorVisits[,-1])
mydata <- data.frame(visits = DoctorVisits$visits, mydata)
fullmodel <- glm(visits~.,data=mydata, family = poisson())
nullmodel <- glm(visits~1,data=mydata, family = poisson())
fit.step <- step(
  nullmodel,
  scope = list(lower = nullmodel,upper=fullmodel),
  direction = "both",k = log(5190), trace = FALSE)
cat("The number of variables selected is:",length(fit.step$coefficients)-1)
summary(fit.step)
```

按照慣例做法，將未選中的主效應項加入模型 :

發現加入health會使得age.health與health不顯著，因此傾向保留主效應。

```{r}
#| output: asis
oldformula <- fit.step$formula
newformula <- update(oldformula, .~.-age.health+health)
fit.step <- glm(newformula, data = mydata, family = poisson())
output <- summary(fit.step)$coefficients
output <- data.frame(
  coef = round(output[,1],3),
  sd = round(output[,2],3),
  z = round(output[,3],3),
  pvalue = round(output[,4],3)
)
output$sig <- sapply(output$pvalue, function(p) {
  ifelse(p < 0.001,"***",ifelse(p < 0.01,"**",ifelse(p < 0.05,"*","")))
})
colnames(output) <- c("Coefficients", "Std Error", "Z value", "P value", "Significance")
output <- output[c(1,3,8,5,2,10,4,6,7,9),]
latex(output, title="",file="",caption = "fitted model")
```

```{r}
x <- seq(0, 0.8, by = 0.001)
curve(expr = exp(0.567 - 0.856 * x), from = 0, to = 0.8, 
      xlab = "Age", ylab = "ratio", 
      col = "blue", lwd = 2, main = expression(mu[female] / mu[male]))
grid()
abline(h=1, col="red")
points(x = 0.567/0.856, y = 1, col="black")
text(x = 0.567/0.856, y = 1.1,paste0("x is ",round(0.567/0.856,2)))
```

# check for overdispersion

```{r}
#| echo: false
#| eval: false
# glm 的 residual degree of freedom 的算法
GLM.df <- function(model) dim(model$data)[1] - length(model$coefficients)

# glm的$residual是working residual
sum(fit.step$residuals==resid(fit.step, type = "working"))

# residual
resid(fit.step, type = "deviance")
resid(fit.step, type = "pearson")

# poisson glm的pearson residual
(DoctorVisits$visits - fit.step$fitted.values)/ sqrt(fit.step$fitted.values)

# standardized residual = residual / df of residual
rstandard(fit.step, type = "deviance")
rstandard(fit.step, type = "pearson")
```

## estimation of dispersion parameter

```{r}
# Deviance Method
dispersion_deviance <- sum(resid(fit.step, type = "deviance")^2)/fit.step$df.residual
cat("estimated dispersion by deviance:", dispersion_deviance)
# Pearson Method
dispersion_pearson <- sum(resid(fit.step, type = "pearson")^2)/fit.step$df.residual
cat("estimated dispersion by pearson:", dispersion_pearson)
```

## residual analysis

```{r}
# 檢查pearson residual的變異數是否有等於1
cat("Variance of Pearson residual:",var(resid(fit.step, type = "pearson")))

#殘差圖(記得依fitted value大小排序)
par(mfrow = c(1, 2))
plot(sort(fit.step$fitted.values),
     resid(fit.step, type = "deviance")[order(fit.step$fitted.values, decreasing = FALSE)],
     main="Fig 2.1 Deviance resudual plot", ylab = "residual", xlab="fitted value",
     ylim = c(-6,13), xlim=c(0,4))
abline(0,0)
plot(sort(fit.step$fitted.values),
     resid(fit.step, type = "pearson")[order(fit.step$fitted.values, decreasing = FALSE)],
     main="Fig 2.2 Pearson resudual plot", ylab = "residual", xlab="fitted value",
     ylim = c(-6,13), xlim=c(0,4))
abline(0,0)
```

## dispersion test

```{r}
dispersiontest(fit.step,alternative = "greater",
               trafo = 1)
dispersiontest(fit.step,alternative = "greater",
               trafo = function(mu) mu)
dispersiontest(fit.step,alternative = "greater",
               trafo = 2)
dispersiontest(fit.step,alternative = "greater",
               trafo = function(mu) mu^2)
dispersiontest(fit.step,alternative = "greater")
dispersiontest(fit.step,alternative = "two.sided")
dispersiontest(fit.step,alternative = "less")

```
