---
title: "選舉民意調查資料分析報告"
date: today
author: 高嘉妤、柯堯珹、吳承恩、趙友誠
format:
 pdf:
    fig-pos: 'h'
    engine: xelatex
    include-in-header:
      - text: |
         \usepackage{setspace,relsize}
         \usepackage{geometry}
         \usepackage{xeCJK}
         \usepackage{float}
         \geometry{verbose,tmargin=2.5cm,bmargin=2.5cm,lmargin=2.5cm,rmargin=2.5cm}
         \setmainfont{Times New Roman}
         \setCJKmainfont{標楷體}
toc: true
documentclass: article
---
```{r}
#| output: FALSE
#| warning: FALSE
library(haven)
library(Hmisc)
library(dplyr)
library(ggplot2)
pollsav <- read_sav("poll.sav")
write.csv(pollsav, file = "poll.csv", row.names = FALSE)
pollcsv <- read.csv("poll.csv")
```

# 資料簡介

This is a complete data with no actual missing value while some might be labeled as missing. Dimension of the Data : ***1671 samples × 15 columns***

| Variables  | Explanation     | remark                                                 |
|------------------|------------------|-------------------------------------|
| V1、V2、V3 | District and Li |                                                        |
| V4_1\~V4_8 | Popularity      |                                                        |
| V5         | Support level   |                                                        |
| V6         | Age             | 1:20到29歲,2:30到39歲,3:40到49歲,4:50到59歲,5:60歲以上 |
| V7         | Education level | 1:小學, 2:國中, 3:高中, 4:專科, 5:大學以上             |
| V8         | Sex             | 1:male, 2:female                                       |

: 變數解釋

| Variables  | Missing  |
|:-----------|:---------|
| V1         | 98,99    |
| V2、V3     | 44,98,99 |
| V4_1\~V4_8 | 98,99    |
| V5         | 98,99    |
| V6         | 6,99     |
| V7         | 95,99    |
| V8         | 99       |

: 遺失值定義

有些數據在轉換時發生錯誤，因此將91視為與98、99同類。而我們發現有42筆從第一題開始就是遺失值的數據，因此將他們移除後，資料維度是***1629 samples × 15 columns***。

```{r}
#| output: false
#| warning: false
pollcsv <- data.frame(
  t(apply(pollcsv,MARGIN = 1, FUN = function(row){
    row[row==99 | row==98 | row==91 | row==95 | row==44 | row[13]==6] <- 0
    return(row)
  }))
)
pollcsv <- pollcsv[pollcsv$v1!=0,]
pollcsv[] <- lapply(pollcsv, function(item) return(as.factor(item)))
n <- dim(pollcsv)[1]   #樣本數
```

# 一、分析所有候選人的知名度、支持度

指標定義: 

1. $\text{知名度} = \frac{\text{第四題出現次數}}{\text{樣本數}}$ 

2. $\text{支持度} = \frac{\text{第五題出現次數}}{\text{有效樣本數}} = \frac{\text{第五題出現次數}}{\text{樣本數-無表態者}}$

```{r}
#計算1~10號候選人在複選題出現的次數
count4 <- unlist(lapply(factor(1:10), function(x){
  return(
    sum(unlist(
      apply(
        pollcsv[,4:11],
        MARGIN = 1,
        function(row) if(x %in% row) return (TRUE)))))
}))
#計算1~10號候選人在第5題出現的次數
count5 <- unlist(lapply(factor(0:10),function(x){
  return(sum(pollcsv$v5==x))
} ))
#有效樣本數
n_prime <- n-count5[1]
#知名度 = 出現次數/sample size
p <- data.frame(factor(1:10), popularity=round(count4/n,3), count4)
#支持度 = 出現次數/(sample size-沒回答的)
s <- data.frame(
  factor(1:10),
  support.level=round(count5[2:11]/n_prime,3),
  count5[2:11]
)
#將候選人依據知名度與支持度排序
p <- p[order(p$popularity, decreasing = TRUE ),]
s <- s[order(s$support.level, decreasing = TRUE ),]
df.total <- cbind(p,s)
row.names(df.total) <- 1:10
#依據區將資料分成Dist1與Dist2
Dist1 <-subset(pollcsv,pollcsv$v1==1)
Dist2 <-subset(pollcsv,pollcsv$v1==2)
n1 <- dim(Dist1)[1]
n2 <- dim(Dist2)[1]
#第一區的計算
#候選人在複選題出現的次數
count4_1 <- unlist(lapply(factor(1:10), function(x){
  return(
    sum(unlist(
      apply(
        Dist1[,4:11],
        MARGIN = 1,
        function(row) if(x %in% row) return (TRUE)))))
}))
#候選人在第5題出現的次數
count5_1 <- unlist(lapply(factor(0:10),function(x){
  return(sum(Dist1$v5==x))
} ))
n1_prime <- n1-count5_1[1]
#知名度 = 出現次數/sample size
p_1 <- data.frame(factor(1:10), popularity=round(count4_1/n1,3), count4_1)
#支持度 = 出現次數/(sample size-沒回答的)
s_1 <- data.frame(
  factor(1:10), 
  support.level=round(count5_1[2:11]/n1_prime,3),
  count5_1[2:11]
)
#將候選人依據知名度與支持度排序
p_1 <- p_1[order(p_1$popularity, decreasing = TRUE ),]
s_1 <- s_1[order(s_1$support.level, decreasing = TRUE ),]
df.R1 <- cbind(p_1,s_1)
row.names(df.R1) <- 1:10
#第二區的計算
#候選人在複選題出現的次數
count4_2 <- unlist(lapply(factor(1:10), function(x){
  return(
    sum(unlist(
      apply(
        Dist2[,4:11],
        MARGIN = 1,
        function(row) if(x %in% row) return (TRUE)))))
}))
#候選人在第5題出現的次數
count5_2 <- unlist(lapply(factor(0:10),function(x){
  return(sum(Dist2$v5==x))
} ))
n2_prime <- n2-count5_2[1]
#知名度 = 出現次數/sample size
p_2 <- data.frame(factor(1:10), popularity=round(count4_2/n2,3), count4_2)
#支持度 = 出現次數/(sample size-沒回答的)
s_2 <- data.frame(
  factor(1:10),
  support.level=round(count5_2[2:11]/n2_prime,3),
  count5_2[2:11]
)
#將候選人依據知名度與支持度排序
p_2 <- p_2[order(p_2$popularity, decreasing = TRUE ),]
s_2 <- s_2[order(s_2$support.level, decreasing = TRUE ),]
df.R2 <- cbind(p_2,s_2)
row.names(df.R2) <- 1:10
```

```{r, results='hold'}
#| output: asis
alist <- list(df.R1, df.R2, df.total)
blist <- c("第一區候選人知名度與支持度","第二區候選人知名度與支持度","兩區合併候選人知名度與支持度")
for(i in 1:3){
  latex(
    alist[[i]],
    title="",
    file = "",
    caption = blist[i],
    booktabs = TRUE,
    colheads = c('號碼','知名度', '計數',"號碼",'支持度','計數')
  )
}
```
表三至表五是所有候選人的分區及合併之知名度與支持度。

# 二、候選人3的知名度與支持度

在第二題，我們將用年齡、性別、居住里和教育水平來對這筆資料進行分層，用以觀察3號候選人在不同情況下的知名度和支持度，特別注意我們還計算了"supportknown"此項變數，來計算選票轉換率(支持度/知名度)，也就是在所有知道3號候選人的選民中，支持他的有多少人，用來進行更好的競選策略。

## 年齡分層

```{r, results='hold'}
#| output: asis
#知名度
knownC3 <- data.frame(
  yes_no = apply(
    pollcsv[,4:11], 1, function(row){
      if("3" %in% row){return(1)}
      else{return(0)}}
  ),
  age = pollcsv$v6
)
#支持度
pollC3 <- data.frame(
  yes_no = unlist(
    lapply(pollcsv[,12], function(x){
      if(x=="3"){return(1)}
      else{return(0)}
  })),
  age = pollcsv$v6
)
Age_Stratified <- data.frame(
  知名度計數 = t(table(knownC3))[,2],
  支持度計數 = t(table(pollC3))[,2],
  num_total = table(pollcsv$v6)
)
Age_Stratified[,3] <- NULL

Age_Stratified$知名度 <- 
  round(Age_Stratified$知名度計數/Age_Stratified$num_total.Freq,2) 
Age_Stratified$支持度 <- 
  round(Age_Stratified$支持度計數/Age_Stratified$num_total.Freq,2)
Age_Stratified$supportknown <- 
  round(Age_Stratified$支持度/Age_Stratified$知名度,2)
Age_Stratified <- Age_Stratified%>%
  rename(
    '該年齡之樣本數'='num_total.Freq'
  )
Age_Stratified$年齡 <- c("20-29","30-39","40-49","50-59","60+")
Age_Stratified <- Age_Stratified[,c(7,3,1,4,2,5,6)]
latex(data.table::data.table(Age_Stratified),title="",file = "",caption = "候選人3依年齡分層之知名度與支持度")
```
依照年齡分層的知名度與支持度如表六所示:

30歲以下的支持度有效轉換率比其他年齡層高上不少，因此可以致力於提升在年輕族群中的知名度。在網路社群方面下功夫應該是不錯的投資。

## 里分層

```{r}
#| output: asis
#將v4_1~v4_10有3的新增True False
pollcsv$has_3 <- apply(pollcsv[, 4:11], 1, function(row) any(row == 3))
library(dplyr)
library(ggplot2)
#北區人
north_number <- pollcsv %>% count(v2)
north_number <- subset(north_number,v2!=0)
#中西區人
west_number <- pollcsv %>% count(v3)
west_number <- subset(west_number,v3!=0)

#知名 北區
result1_3_2 <- pollcsv%>%
  filter(has_3 == TRUE)%>%
  count(v2)
result1_3_2 <- subset(result1_3_2, v2 != 0)
# 知名 中西
result1_3_3 <-pollcsv%>%
  filter(has_3==TRUE)%>%
  count(v3)
result1_3_3 <- subset(result1_3_3,v3!=0)
#支持 北
resultv5_v2 <-pollcsv%>%
  filter(v5 ==3)%>%
  count(v2)
resultv5_v2 <- subset(resultv5_v2,v2!=0)
#支持 中西
resultv5_v3 <-pollcsv%>%
  filter(v5 ==3)%>%
  count(v3)
resultv5_v3 <- subset(resultv5_v3,v3!=0)
#北區相除
merged_north <- merge(
  north_number, 
  result1_3_2, 
  by = "v2", suffixes = c("_north", "_known"))
merged_north <- merge(
  merged_north, 
  resultv5_v2, 
  by = 'v2')

merged_north$ratio_known <- round(merged_north$n_known / merged_north$n_north,2)
merged_north$ratio_support <- round(merged_north$n / merged_north$n_north,2)

ggplot(merged_north, aes(x = v2, y = ratio_known))+
  geom_bar(stat = 'identity')+
  scale_x_discrete(breaks = 1:44)+
  labs(title = 'Fig 1:North with known ratio in village', x = 'Village', y = 'Ratio')+
  theme(plot.title = element_text(hjust = 0.5))
ggplot(merged_north, aes(x = v2, y = ratio_support))+
  geom_bar(stat = 'identity')+
  scale_x_discrete(breaks = 1:44)+
  labs(title = 'Fig 2:North with support ratio in village', x = 'Village', y = 'Ratio')+
  theme(plot.title = element_text(hjust = 0.5))
#中西相除
merged_west <- merge(
  west_number, result1_3_3, 
  by = "v3", suffixes = c("_west", "_known"))
merged_west <- merge(
  merged_west, resultv5_v3, 
  by = 'v3')
merged_west$ratio_known <- round(merged_west$n_known / merged_west$n_west,2)
merged_west$ratio_support <- round(merged_west$n / merged_west$n_west,2)
#重新命名 west_table
west_table<-merged_west%>%
  rename(
    '里(中西區)'='v3',
    '里樣本數'='n_west',
    '知名度計數'='n_known',
    '支持度計數'='n',
    '支持度'="ratio_support",
    "知名度"="ratio_known"
  )
west_table$supportknown <- 
  round(west_table$支持度/west_table$知名度,2)
west_table <- west_table[,c(1,2,3,5,4,6,7)]
latex(data.table::data.table(west_table),title="",file = "",caption="候選人3於中西區各里之知名度與支持度")
```
如圖1、圖2所示:

在中西區，3號候選人在第1,14,16,4里的知名度皆不高；第2里的知名度最高；而三號候選人在中西區的支持度大致上偏低，除了第11和17里的支持度比較高。

我們認為3號候選人可以鞏固第17里的選民，因為此里的人有高選票轉換率，而3號候選人不用特別針對第2里的選民進行拉票活動，因為在第2里已經有較高比率的知名度的情況下，支持度卻不高。

```{r}
#| output: asis
#重新命名 north table
north_table<-merged_north%>%
  rename(
    '里(北區)'='v2',
    '里樣本數'='n_north',
    '知名度計數'='n_known',
    '支持度計數'='n',
    '支持度'="ratio_support",
    "知名度"="ratio_known"
  )
north_table$supportknown <- round(north_table$支持度計數/north_table$知名度,2)
north_table <- north_table[,c(1,2,3,5,4,6,7)]
latex(data.table::data.table(north_table),title="",file = "",caption="候選人3於北區各里之知名度與支持度")
```
如表7、表8所示，在北區中，3號候選人在第8里的知名度最高，在第1里的支持度最低。而3號候選人在第24里的支持度最高，第30里的支持度最低。

我們認為3號候選人可以鞏固第8里的選民，因為第8里的支持度和知名度都偏高，而第22和30里不用進行特別的拜票活動，因為這兩個里的支持度和知名度都偏低。

## 性別分層

```{r}
#| output: asis
sex1 <-subset(pollcsv,pollcsv$v8==1)#男生
sex2 <-subset(pollcsv,pollcsv$v8==2)#女生
n3 <- dim(sex1)[1]
n4 <- dim(sex2)[1]
#男生的計算
count4_sex1 <- unlist(lapply(factor(1:10), function(x){
  return(
    sum(unlist(
      apply(
        sex1[,4:11],
        MARGIN = 1,
        function(row) if(x %in% row) return (TRUE)))))
}))
count5_sex1 <- unlist(lapply(factor(0:10),function(x){
  return(sum(sex1$v5==x))
} ))
n3_prime <- n3-count5_sex1[1]
#知名度 = 出現次數/sample size
p_sex1 <- data.frame(
  factor(1:10), 
  popularity=round(count4_sex1/n3,3), 
  count4_sex1
)
#支持度 = 出現次數/(sample size-沒回答的)
s_sex1 <- data.frame(
  factor(1:10),
  support.level=round(count5_sex1[2:11]/n3_prime,3),
  count5_sex1[2:11]
)
#女生的計算
#候選人在複選題出現的次數
count4_sex2 <- unlist(lapply(factor(1:10), function(x){
  return(
    sum(unlist(
      apply(
        sex2[,4:11],
        MARGIN = 1,
        function(row) if(x %in% row) return (TRUE)))))
}))
#候選人在第5題出現的次數
count5_sex2 <- unlist(lapply(factor(0:10),function(x){
  return(sum(sex2$v5==x))
} ))
n4_prime <- n4-count5_sex2[1]
#知名度 = 出現次數/sample size
p_sex2 <- data.frame(
  factor(1:10),
  popularity=round(count4_sex2/n4,3),
  count4_sex2
)
#支持度 = 出現次數/(sample size-沒回答的)
s_sex2 <- data.frame(
  factor(1:10), 
  support.level=round(count5_sex2[2:11]/n4_prime,3), 
  count5_sex2[2:11]
)
data1=data.frame(
  sex=c('male','female'),
  total = c(n3,n4),
  popularity_count=c(
    count4_sex1[3],
    count4_sex2[3]),
  popularity_ratio=c(
    round(count4_sex1[3]/n3,2),
    round(count4_sex2[3]/n4,2)),
  support_count=c(
    count5_sex1[4],
    count5_sex2[4]),
  support_ratio=c(
    round(count5_sex1[4]/n3,2),
    round(count5_sex2[4]/n4,2)),
  change_ratio=c(
    round(count5_sex1[4]/count4_sex1[3],2),
    round(count5_sex2[4]/count4_sex2[3],2)))
latex(
  data1,
  title="",file = "",caption = "候選人3依性別分層之知名度與支持度",
  booktabs = TRUE,
  colheads = c('性別','該性別樣本數','知名度計數',
               '知名度','支持度計數','支持度',
               'supportknown')
)
```

根據表9可以發現，3號候選人在男性選民中的知名度是大於女性選民的，但男性選民的支持度卻小於女性選民，在所有認識3號候選人的男性選民中，有46.3%的人支持他當選；而在所有認識3號候選人的女性選民中，有53.4%的人支持他當選。

因此建議3號候選人可以多多向女性選民進行拉票，以此拉高在女性選民中的知名度，並藉此來提高支持度。

## 教育程度分層

```{r}
#| output: asis
#支持三號的教育程度和人數
support3toedulevel <- pollcsv[pollcsv$v5 == 3,"v7"]
supportcount<-summary(support3toedulevel)

#知道三號的教育程度和人數
known3toedulevel <- apply(pollcsv[,4:11],1,function(row)any(row==3))
k32edu <- pollcsv[known3toedulevel,14]
popularitycount <- summary(k32edu)

totalnumber <- summary(pollcsv$v7)
edu_table <- data.frame(
  cbind(totalnumber,popularitycount,supportcount)
)
edu_table$popularityratio <- round(edu_table$popularitycount/edu_table$totalnumber ,2)
edu_table$supportratio <- round(edu_table$supportcount/edu_table$totalnumber ,2)
edu_table$supportknown <- round(edu_table$supportcount/edu_table$popularitycount,2)
edu_table <- edu_table[2:6,]
edu_table$edulevel <- c("小學","國中","高中","專科","大學及以上") 
edu_table <- edu_table[,c(7,1,2,4,3,5,6)]
latex(data.table::data.table(edu_table),
      title="",file = "", caption="候選人3依學歷分層之知名度與支持度",
      colheads=c("教育程度","樣本數","知名度計數","知名度","支持度計數","支持度","supportknown"))
```

如表10所示:

3號候選人在各教育水平情況下的知名度和支持度皆相差不大，因此不需要針對不同的教育水平進行不同的競選策略。

總結來說，我們認為3號候選人可以用特定的競選方法來針對不同族群，像是可以舉辦文創市集來針對年輕族群和女性族群，或是在網路上投放廣告和進行網路宣傳活動來吸引年輕族群的票，或是針對特定的里來讓喜愛他的選民獲得更多關注，透過街訪鄰居的力量獲得特定里裡面的更多票。

# 三、候選人3的支持率預測模式

## 隨機森林

```{r}
#| warning: false
#| eval: false
library(randomForest)
library(caret)
pollcsv$support <- ifelse(pollcsv$v5=="3",1,0)
pollcsv$support <- factor(pollcsv$support)
set.seed(123)
train_index <- createDataPartition(pollcsv$support, p = 0.8, list = FALSE)
train_data <- pollcsv[train_index, ]  # 訓練集
test_data <- pollcsv[-train_index, ]  # 測試集
rf_model <- train(
  support ~ ., data = pollcsv,
  method = "rf",
  trControl = trainControl(method = "cv", number = 3),
  tuneLength = 5
)
predictions <- predict(rf_model, newdata = test_data)
confusionMatrix(predictions, test_data$support)
```

## 廣義線性模型(羅吉斯)
```{r}

```

